【裁判字號】    98,易,113
【裁判日期】    980327
【裁判案由】    竊盜
【裁判全文】
臺灣雲林地方法院刑事判決               98年度易字第113號
公  訴  人  臺灣雲林地方法院檢察署檢察官
被      告  戊○○
            乙○○
上列被告等因竊盜案件，經檢察官提起公訴（97年度偵字第6296
號），本院於準備程序進行中，因被告等就被訴事實均為有罪之
陳述，經告知簡式審判程序意旨，並聽取公訴人及被告意見後，
本院裁定依簡式審判程序審理，判決如下：
    主  文
戊○○共同竊盜，累犯，處有期徒刑伍月；又共同竊盜，累犯，
處有期徒刑陸月；又共同竊盜，累犯，處有期徒刑伍月，扣案之
鑰匙壹支沒收之。應執行有期徒刑壹年，扣案之鑰匙壹支沒收之
。
乙○○共同竊盜，累犯，處有期徒刑伍月；又共同竊盜，累犯，
處有期徒刑陸月；又共同竊盜，累犯，處有期徒刑伍月，扣案之
鑰匙壹支沒收之。應執行有期徒刑壹年，扣案之鑰匙壹支沒收之
。
    事  實
一、戊○○前因違反毒品危害防制條例案件，經本院以96年度訴
    字第550 號判處有期徒刑4 月確定，並於民國97年3 月15日
    執行完畢。乙○○前因竊盜、傷害等案件，各經臺灣高雄地
    方法院以94年度簡字第602 號、94年度易字第930 號判處有
    期徒刑3 月、3 月、3 月確定；又因違反毒品危害防制條例
    案件，經臺灣高等法院高雄分院判處有期徒刑8 月確定，上
    開各罪經定其應執行刑為有期徒刑1 年3 月確定，並於95年
    7 月12日執行完畢。詎戊○○、乙○○猶不知警惕，共同基
    於意圖為自己不法所有之犯意聯絡，而為下列行為：
  (一)戊○○於97年12月23日下午1 時許，騎乘車牌號碼不詳之機
    車搭載乙○○，行經雲林縣麥寮鄉橋頭村之統一超商前，見
    己○○所有之車牌號碼KGB-327 號重型機車停放該處，即由
    戊○○在旁把風，乙○○徒手發動該車而竊取之。得手後，
    供2 人共同騎乘使用。
  (二)乙○○於97年12月23日下午5 時30分許，騎乘上開竊得之機
    車搭載戊○○，行經雲林縣麥寮鄉○○村○○路46號前，因
    見該處大門未上鎖，2 人乃進入屋內（無故侵入住居部分，
    未據告訴），共同徒手竊取甲○○所有置放在1 樓客廳之42
    吋液晶電視（DYNAVIEW廠牌）及數位相機（CANON 廠牌）各
    1 台。得手後，將之搬放置於前開機車而載運離去，並於不
    詳時、地，由乙○○將之販賣與不知情之友人「阿志」，得
    款約新臺幣（下同）7-8 千元。
  (三)戊○○於97年12月25日下午1 時許，騎乘車牌號碼不詳之機
    車搭載乙○○，行經雲林縣麥寮鄉○○村○○路之「省錢超
    商」前，見丁○○所有之車牌號碼KGP-012 號重型機車停放
    該處，即由乙○○在旁把風，戊○○則持其所有之鑰匙1 支
    啟動電源而竊取該車，得手後，交由陳抑宏騎離現場。嗣於
    同日下午2 時30分許，為警在雲林縣麥寮鄉○○村○○路某
    處查獲，並扣得戊○○所有供竊取前揭機車所用之鑰匙1 支
    ，始悉上情。
二、案經雲林縣警察局台西分局報告臺灣雲林地方法院檢察署檢
    察官偵查起訴。
    理  由
一、本案被告戊○○、乙○○所犯均係死刑、無期徒刑、最輕本
    刑為3 年以上有期徒刑以外之罪，其等於準備程序就前揭被
    訴事實均為有罪之陳述，經告知簡式審判程序之旨，並聽取
    其等與公訴人之意見後，本院認無不得或不宜改依簡式審判
    程序進行之情，爰依刑事訴訟法第273 條之1 第1 項、第28
    4 條之1 規定，裁定進行簡式審判程序。
二、上揭犯罪事實，業據被告2 人於警詢、偵查中及本院審理時
    均坦承不諱，並互核一致，亦與證人丁○○、己○○、甲○
    ○於警詢中證述之情節相符，復有贓物認領保管單2 紙、監
    視器畫面翻拍照片、現場照片、CANON 數位相機商品保證書
    、DYNAVIEW液晶電視產品服務保證書各1 紙在卷可憑，另有
    被告戊○○所有供竊取車牌號碼KGP-012 號重型機車所用之
    鑰匙1 支扣案可佐，足認被告2 人前開自白與事實相符，可
    採為認定其等犯罪之證據。綜上所述，本案事證明確，被告
    2 人竊盜犯行，均堪認定，應予依法論科。
三、論罪科刑之理由：
  (一)核被告戊○○、乙○○竊取機車2 次及竊取液晶電視、數位
    相機1 次之所為，均係犯刑法第320 條第1 項之竊盜罪。
  (二)被告2 人就上開3 次竊盜犯行，均有犯意之聯絡及行為之分
    擔，均為共同正犯。
  (三)被告2 人所犯上開3 罪，犯意各別，應分論併罰。
  (四)被告2 人各有如事實欄所載之前科紀錄，有卷附之臺灣高等
    法院被告前案紀錄表各1 份可憑，其等於受有期徒刑執行完
    畢後，5 年以內故意再犯均為有期徒刑以上之罪，各為累犯
    ，依刑法第47條第1 項規定，均加重其刑。
  (五)本院審酌被告戊○○、乙○○正各值23歲、28歲之青壯年，
    竟多次竊取他人財物，無視法紀，尊重他人財產權觀念薄弱
    ，亦影響社會治安，且被告2 人均有竊盜前科紀錄，已如前
    述，再犯本案，顯見未能悔悟，惟念及其等犯後均坦承犯行
    ，尚能知錯，被告2 人為國中畢業之教育程度，智識非高，
    被告戊○○已離異，尚有稚子待養等一切情狀，各量處如主
    文所示之刑，並均定其等應執行之刑。
四、扣案之鑰匙1 支係被告戊○○所有，供竊取車牌號碼KGP-01
    2 號重型機車所用之物（即事實一(三)部分），業據被告2 人
    供承一致，在共犯責任範圍內，依刑法第38條第1 項第2 款
    規定，併予宣告沒收之。
據上論斷，依應刑事訴訟法第273 條之1 第1 項、第299 條第1
項前段，刑法第28條、第320 條第1 項、第51條第5 款、第47條
第1 項、第38條第1 項第2 款，刑法施行法第1 條之1 第1 項、
第2 項前段，判決如主文。
本案經檢察官丙○○到庭執行職務。
中    華    民    國    98    年    3     月    27    日
                  刑事第五庭  法  官  曾鴻文
以上正本證明與原本無異。
如不服本判決應於收受判決後10日內向本院提出上訴書狀，並應
敘述具體理由；其未敘述上訴理由者，應於上訴期間屆滿後20日
內向本院補提理由書（均須按他造當事人之人數附繕本）。「切
勿逕送上級法院」。
                              書記官  顏錦清
中    華    民    國    98    年    3     月    27    日
附錄本判決論罪科刑法條全文：
刑法施行法第1 條之1、刑法第320條第1項：
意圖為自己或第三人不法之所有，而竊取他人之動產者，為竊盜
罪，處5 年以下有期徒刑、拘役或新臺幣15,000 元以下罰金。


司法院資訊處製作；財團法人民間司法改革基金會備份。
